

#### CONTACT

- +33 6 04 65 52 80
- cedric.pineau007@gmail.com
- ♠ 49130 Les Ponts De Cé / mobile sur la France

#### **RESEAU**

in https://www.linkedin.com

nttps://www.iinkedin.com/in/cedric-pineau/



https://github.com/CEDRIC-code1982

#### LANGUAGES INFORMATIQUE

HTML / CSS





**JAVASCRIPT** 







NODE



**EXPRESS** 



POSTGRESQL





**SEQUELIZE** 



#### **SOFT SKILLS**

- Le numérique
- Les ieux vidéo
- La cuisine
- Le running
- Le rugby
- Epicurien

## Cédric PINEAU

# DEVELOPPEUR WEB FULL STACK SPECIALISATION REACT

#### A PROPOS DE MOI

Après 20 années dans l'automobile très enrichissantes. J'ai décidé de me lancer un nouveau défi.

Repartir de zéro dans un domaine inconnu pour moi, mais qui m'a toujours fasciné. J'ai choisi une formation intensive avec l'école O'Clock pour apprendre le développement web.

J'en suis sorti plus grand, avide d'apprendre encore plus et d'appliquer mes compétences en entreprise. Si vous cherchez quelqu'un de motivé, dynamique, consciencieux et de toujours joyeux. Je suis cette personne.

#### **EXPERIENCE**

#### Depuis 09/2021

#### DEVELOPPEUR FULLSTACK REACT NATIVE Alowaa / Angers

- Développement des nouvelles fonctionnalités
- · Maintient de l'application

#### FORMATION DEVELOPPEUR FULLSTACK

O'Clock / Téléprésentiel

- Formation 3 mois au HTML /CSS, Javascript, Node, Express, SQL, PostgreSQL, SQL, Sequelize
- Spécialisation de 1 mois React et Redux
- Projet de fin de formation de 1 mois avec une mise en situation identique à celle d'un projet d'entreprise.
- Projet LouTils : https://youtu.be/8mXTo0QdNGw?t=465

#### 07/2016- 09/2020

#### RESPONSIBLE D'ATELIER MECANIQUE

**Groupe BOUCHER I Angers** 

- · Gestion d'une équipe de 2 employés
- Relation clients et des litiges
- Gestion de la production atelier
- Contrôle des dépenses de fonctionnement
- Parcours client de l'entrée à la sortie de l'atelier

#### 04/2012- 02/2016

#### GERANT SARL BECON AUTOMOBILES

Bécon Les Granits

- Gestion de l'entreprise
  - . Suivi des tableaux de bord, trésorerie, optimisation des achats et du stock de marchandises
  - . RH : recrutement et management
- Production
  - . Suivi de la relation client de l'entrée à la sortie d'atelier
  - . Gestion du planning et de la production en atelier
  - . Suivi des garanties (de la réception au remboursement)
  - . Mécanique en atelier
- Commerce
  - . Vente de véhicules d'occasion (gestion du stock par l'achat régulier auprès de divers fournisseurs)
  - . Vente de véhicules neufs

#### FORMATION

#### 1/2021- 07/2021

### FORMATION DEVELOPPEUR WEB ET WEB MOBILE – NIVEAU V O'Clock| Paris

Formation développeur web et web mobile Fullstack Javascript

 $\mbox{O'Clock}$  – Formation en téléprésentiel – Labelissée Grande Ecole du Numérique.

Du 18 janvier 2021 au 2 juillet 2021

798 h intensives

- → 3 mois de Socle: HTML5/CSS3/Javascript
- → 1 mois de spécialisation en React JS
- → 1 mois de projet

https://oclock.io/formations/developpeur-web-fullstack-javascript

003 - 2005

#### CQP TEEA

#### Campus des Métiers | Niort

Acquisition et maîtrise des compétences de diagnostic en électronique automobile.

Relation client, analyse de son besoin, proposition commerciale Travail en équipe